臺灣臺南地方法院刑事判決　　　　　　　　　　　　　九十一年度易字第一八四號
　　公　訴　人　臺灣臺南地方法院檢察署檢察官
　　被　　　告　己　○　○
　　右　一　人
　　選任辯護人　蔡　進　欽　律師
　　　　　　　　楊　清　安　律師
　　　　　　　　蔡　弘　琳　律師
　　被　　　告　戊　○　○　女.
　　　　　　　　　　　　　　住.
　　　　　　　　　　　　　　身.
　　　　　　　　庚　○　○　女.
　　　　　　　　　　　　　　住.
　　　　　　　　　　　　　　居.
　　　　　　　　　　　　　　身.
　　　　　　　　丙　○　○　女.
　　　　　　　　　　　　　　住.
　　　　　　　　　　　　　　身.
　　　　　　　　丁　○　○　男.
　　　　　　　　　　　　　　住.
　　　　　　　　　　　　　　身.
右列被告因賭博案件，經檢察官提起公訴（九十年度偵字第一三○五二、一四七五八
號），本院判決如左：
    主  文
己○○共同以賭博為常業，處有期徒刑陸月，如易科罰金，以佰元折算壹日。扣案
如附表壹所示之物均沒收。
戊○○、庚○○共同以賭博為常業，各處有期徒刑月，如易科罰金，均以佰元折
算壹日，均緩刑貳年。扣案如附表壹所示之物均沒收。
丁○○連續在公眾得出入之場所賭博財物，處罰金伍仟元，如易服勞役，以佰元折
算壹日。
丙○○無罪。
    事  實
一、己○○自民國八十九年九月五日起（起訴書誤載為八十九年十月初起），在臺南
    市○○路二之一○號、二之一一號、二之一二號「三井電子遊戲場」之公眾得出
    入場所，擺設電動機具「賽馬」三台、「水果盤」七台、「金傑克」四台、「迷
    你十三」一台、「飛天馬」二台、「滿貫大亨」三台及「金皇冠」一台共計二十
    一台（以上機台均含ＩＣ板），以之與不特定賭客賭博財物。庚○○、戊○○明
    知上情，仍與己○○共同基於常業賭博之犯意聯絡，分別自九十年六月間及九十
    年九月下旬某日起，各以月薪新臺幣（下同）四萬元及二萬六千元之代價，受雇
    己○○於「三井電子遊戲場」擔任為賭客兌換現金及開分洗分之工作。其賭博方
    法均為賭客出資開分，以現金與分數為一比一、一比五、一比二十五不等比例取
    得積分，並用以押注把玩，如押中，賭客可得不等倍數之分數，並得以所贏得之
    分數依押注比例洗分換取現金；如未押中，則押注金由上開機具沒入，悉歸己○○所有。己○○、戊○○、庚○○即以此方式與不特定之賭客賭博財物，共同獲
    取利益，並均恃該等收入維生，以之為常業。
二、丁○○基於賭博之概括犯意，先於九十年農曆過年前後，至「三井電子遊戲場」
    以上開電動機具賭博財物，復於九十年十一月六日二十二時三十分許，至「三井
    電子遊戲場」以「金傑克」機具賭博財物，其賭博方法與前開事實一所述相同。
三、嗣於九十年十一月六日二十三時二十五分許，丁○○以「金傑克」機具螢幕上之
    分數五千五百分，向戊○○要求洗分並兌換現金，並由庚○○將現金一千一百元
    交予丁○○時，為警當場查獲，並自「三井電子遊戲場」內扣得如附表壹編號一
    、三所示之上開供賭博用電動機具二十一台（均含ＩＣ板）、積分卡三十九張及
    如附表貳所示之物，復於丁○○身上扣得洗分所得之現金一千一百元。
四、案經臺南市警察局第五分局報請臺灣臺南地方法院檢察署及同署檢察官自動檢舉
    （丙○○部分）偵查起訴。
    理  由
壹、被告己○○、戊○○、庚○○、丁○○有罪部分：
一、訊據被告葉聖順、戊○○、庚○○雖供承於上述時地擔任「三井電子遊戲場」之
    負責人、現場經理兼會計與開分員，然均矢口否認有賭博犯行，被告己○○辯稱
    ：伊所經營之「三井電子遊戲場」內部規定洗分時不得兌換現金，伊並未以場內
    電動機具與客人對賭財物云云；被告戊○○、庚○○則以：「三井電子遊戲場」
    依店內規定客人如欲洗分一律交付積分卡，供客人保留下次把玩電動機具之權利
    ，並無兌現現金情事；渠三人並均以：丁○○於查獲當日把玩之「金傑克」機台
    係計時把玩，該名客人一次買四個小時二千元，因臨時有急事需離開，時間紀錄
    器顯示尚有一千一百元時間未玩，商請退還其未玩之時間餘額，因該客人住在玉
    井距離遙遠，不太可能再至該遊藝場把玩，情況特殊始返還未玩之餘額云云。訊
    據被告丁○○雖供承於上開時地至「三井電子遊戲場」把玩電玩，惟矢口否認有
    何賭博犯行，辯稱：店裡給伊積分卡，因伊住很遠，故向戊○○要求退還剩下未
    玩之金額，戊○○稱其不能作主，就通知經理庚○○，將剩下分數退錢給伊云云
    。經查：
　(一)九十年十一月六日二十三時二十五分，賭客丁○○自被告庚○○受領一千一百元
　　之原因，確係丁○○停止賭玩電動機具「金傑克」累計獲得五千五百分要求被告
　　戊○○依押注之一比五比例洗分後，由被告庚○○依據累計分數兌換現金予丁○○，並非以計時之方法把玩，因尚有剩餘時間，而將剩餘時間兌換成金錢，已據
　　同案被告丁○○於警訊中供述明確（見警卷第五頁反面之九十年十一月七日警訊
　　筆錄）；且被告丁○○自承於警訊時未遭刑求（見本院卷第五九頁）；復經本院
　　勘驗小型警訊錄音帶結果：「雖夾雜有查獲現場電動玩具機台運作之聲音，但仍
　　可聽到警員訊問被告之內容，播放結果警員訊問內容與警訊筆錄記載之內容相符
　　，且警員訊問完畢後，尚有將該份筆錄內容複述予被告聽聞後，始讓被告簽名捺
　　印」，有本院九十一年四月二日勘驗筆錄附卷可稽（見本院卷第一○八頁），足
　　見被告丁○○於警訊時之供述，係基於自由意識所為，可以採信。又被告丁○○
　　於偵查中及本院亦自承其於九十年農曆過年前後，曾至「三井電子遊戲場」把玩
　　電玩一次，約一個小時即輸了一千元等語（見偵查卷第二○頁及本院卷第五八頁
　　），其把玩一個小時即已花費一千元，顯非供人暫時娛樂甚明。參以證人即現場
　　查獲督察員朱信儒於本院調查時證稱：丁○○被查獲後，由伊接辦，伊向丁○○
　　索取證件，丁○○表示要伊出示服務證，伊伸入口袋要拿服務證時，丁○○就趁
　　隙逃跑，從成功路郵局往火車站方向經過公共汽車招呼站，進入國賓大樓中庭，
　　跑了二百多公尺，剛好遇到股長即被逮獲等語（見本院卷第九六頁），益見被告
　　丁○○確有賭博之不法情事，才會於警員盤檢時，企圖藉警員表明身分之空檔，
　　趁隙逃逸。是被告丁○○嗣於偵審中以上開情詞置辯，顯係事後卸責之詞，不足
　　採信。
　(二)證人即於上開時間當場查獲並逮捕被告賴怡樺與王建堯之司法警察毛清福迭於偵
　　審中證稱：伊於九十年十一月六日晚上十時四十分左右進入三井遊藝場把玩「水
　　果盤」，如押中機具會自動加分，如未押中機具則自動減分，丁○○是把玩編號
　　九之「金傑克」機具，位置離伊很近，約於十一時二十分左右，丁○○向戊○○
　　表明要洗分，戊○○看完機台分數後，就走回櫃台寫一張小紙條，寫完後就離開
　　櫃台至編號二十一號之機台按服務鈴，不到一分鐘，庚○○就從對面三崎遊藝場
　　走過來至櫃台向戊○○拿該張小紙條，接著就走回對面三崎遊藝場，相隔約不到
　　一分鐘，庚○○就又走過來在走道上直接將現金交予丁○○，此時伊立刻由店內
　　至外向庚○○及丁○○表明身分，並通知支援守侯同仁前來，伊自丁○○表示要
　　洗分起，就一直注意其動作，丁○○除表示洗分外，與戊○○及庚○○二人並沒
　　有其他交談行為（見偵查卷第二四頁及本院卷第九六至九七頁、第一○○至一○
　　一頁），足見「三井電子遊戲場」確有兌換金錢之賭博財物情事，且依查獲當時
　　賭客丁○○向被告戊○○表明洗分之情況，賭客丁○○與被告戊○○並無多餘之
　　交談，是倘果如被告己○○、戊○○、庚○○所言，原則上只能換積分卡，不能
　　換現金，丁○○是因家住很遠又係購買時段，始破例讓丁○○換現金，則丁○○
　　必須經過一番爭取，始能讓店家打破慣例讓其取回未玩完之金額，自不可能在二
　　、三分鐘這麼短之時間內，即與被告戊○○、庚○○達成協議，況依被告己○○
　　於本院供稱：丁○○要求兌換現金，戊○○請示經理庚○○，庚○○再請示伊一
　　節觀之（見本院卷第七一頁），倘被告三人所辯為真，丁○○兌換現金之過程絕
　　非如證人甲○○○○所證稱如此一氣呵成，中途幾無停頓與丁○○另行溝通之情
　　事，故被告三人上開所辯，顯係為警查獲後造之事實，委無可採。
　(三)被告己○○於本院調查時自承：丁○○當日把玩之電動機台螢幕上之分數會隨著
　　遊戲輸贏之結果增減等語（見本院卷第六八頁）；且被告戊○○於本院調查時亦
　　供稱：「三井電子遊戲場」內之滿貫大亨、賽馬、迷你十三、飛天馬以一比一之
　　比例開分，金傑克、金皇冠以一比五之比例開分，水果盤以一比二十五之比例開
　　分，上開電動機具螢幕上之累積分數均會隨著遊戲之輸贏而有增減等語（見本院
　　卷第六○頁）；參以賭客丁○○於警訊時供稱其係以「金傑克」機具螢幕上顯示
　　之累積分數五千五百分，兌換積分卡一千一百分，再以積分卡兌換現金一千一百
　　元等情，已如前述，足見賭客丁○○所把玩「金傑克」機台之螢幕上分數確會隨
　　著遊戲輸贏結果增減，且賭客丁○○係以該增減之累積分數，依開分時押注之一
　　比五比例兌換現金，並非依剩餘之時間兌換現金，故縱該機台螢幕上確有時間紀
　　錄器，且不會隨著遊戲輸贏增減，亦與被告等是否涉犯以電動機具與賭客對賭之
　　賭博犯行無關，而無從為有利於被告等之認定，故被告己○○請求現場實地勘驗
　　「金傑克」機台是否有時間紀錄器，應無必要。
　(四)依經驗法則而言，受僱於被告己○○擔任兌換現金及開分洗分工作之被告庚○○
　　及戊○○，斷無擅自依一己之意思決定「三井電子遊戲場」內客人洗分時得否兌
　　換現金之重要事項之可能，是被告戊○○洗分時由被告庚○○兌換現金，應屬「
　　三井電子遊戲場」一般之經營方法無疑。被告戊○○、庚○○一致辯稱「三井電
　　子遊戲場」內部規定不得以現金洗分，均屬卸責之詞，委無足取。
　(五)復有電動機具二十一台（均含ＩＣ板）、積分卡三十九張，及在同案被告丁○○
　　身上查獲之現金一千一百元扣案，暨「三井電子遊戲場」營利事業登記證影本一
　　紙附卷可資佐證（見警卷第二六頁）。而該等電動機具雖玩法不同，但每一台均
　　採以現金開分取得分數（點數），且均可依據客人輸贏累計分數，已據被告己○○、戊○○二人一致供明在卷（見本院卷第六○、六九頁），並經證人即於現場
　　把玩之查獲警員毛清福結證屬實（見本院卷第九八頁），故被告己○○、戊○○
　　、庚○○三人並非僅以賭客丁○○賭玩之「金傑克」與不特定客人賭博財物，而
　　係共同以「三井電子遊戲場」內扣案之全部電動機具與不特定客人對賭財物之事
　　實，亦堪認定。
　(六)被告己○○為「三井電子遊戲場」之實際負責人，並掌理該店營收，被告庚○○
　　擔任現場經理及會計，負責依積分卡兌換現金予賭客之工作，被告戊○○則擔任
　　收取賭客繳付之賭資及開洗分等工作，均係參與賭博之構成要件行為，從而就上
　　開賭博犯行，渠等三人有犯意聯絡及行為分擔之情。再查被告己○○經營之「三
　　井電子遊戲場」，所擺設之電動機具多達二十一台，另以每月二萬元左右之薪資
　　僱請三位員工三班制輪值，亦據被告己○○、戊○○、庚○○三人供承無訛，堪
　　認其經營規模不小，斥資甚鉅，又其耗費鉅資頂受該店之目的，無非係欲以之為
　　業，憑此盈取利益以充為謀取生活之資之主要憑藉，故依據被告己○○投入之資
　　本以及該遊戲場之規模而言，足認被告己○○於經營「三井電子遊戲場」期間係
　　依恃該遊藝場之收入營生，是被告己○○、戊○○、庚○○三人共同以上述賭博
　　方式為常業之事證已臻明確。
　(七)綜上所陳，本件事證明確，被告己○○、戊○○、庚○○、丁○○四人之犯行均
　　堪認定，自應依法論科。
二、核被告己○○、戊○○、庚○○三人所為，係犯刑法第二百六十七條之常業賭博
    財物罪；被告丁○○所為，係犯刑法第二百六十六條第一項前段之在公眾得出入
    場所賭博財物罪。被告己○○與被告戊○○、庚○○間，就上開常業賭博犯行，
    有犯意之聯絡及行為之分擔，應論以共同正犯。又被告丁○○先後二次賭博犯行
    ，時間緊接，觸犯犯罪構成件相同之罪名，顯係基於概括犯意反覆實施，為連續
    犯，依刑法連續犯之規定論以一罪，並加重其刑。爰審酌被告己○○、戊○○、
    庚○○三人前均無犯罪前科素行良好，此有臺灣高等法院被告全國前案紀錄表在
    卷可查，及其等涉案之程度與主從關係、「三井電子遊戲場」之規模、經營期間
    與可牟取不法利益之數額每日約六千元，業據被告己○○供陳在卷（見偵查卷第
    三八頁反面）、該等賭博遊藝場造成助長社會逸樂風氣之危害，暨其等犯罪後之
    態度；另審酌被告丁○○前於八十八年間即因犯賭博罪，為本院判處罰金一千元
    確定，竟再為本件賭博犯行，顯不知悔改，對社會風氣造成不當之影響及其犯罪
    後之態度等一切情狀，分別量處如主文第一、二、三項所示之刑，並各諭知易科
    罰金與易服勞役之折算標準。又被告戊○○、庚○○二人前未曾受有期徒刑以上
    刑之宣告已如前述，因一時失慮，偶罹刑典，且年輕識淺，經此刑之宣告後，應
    知警惕而無再犯之虞，因認暫不執行其刑為當，爰併宣告被告戊○○、庚○○二
    人緩刑二年，用啟自新。扣案如附表壹編號一所示之電動機具二十一台（均含Ｉ
    Ｃ板），為當場賭博之器具，應依刑法第二百六十六條第二項宣告沒收。但扣案
    如附表壹編號二所示之賭資一千一百元，係自同案被告丁○○身上扣得，則已經
    交付丁○○收執，並非在賭檯或兌換籌碼處之財物，而屬同案被告丁○○因犯罪
    所得之財物，應另依刑法第三十八條第一項第三款規定沒收之（最高法院四十九
    年度台非字第五○號判決意旨參照）。又扣案如附表壹編號三所示之積分卡，係
    供被告己○○、戊○○、庚○○三人犯罪所用之物，應依刑法第三十八條第一項
    第二規定沒收之。至扣案如附表貳所示之物，與本件賭博犯行無涉，故不諭知沒
    收，併此敘明。
三、
(一)公訴意旨略以：被告己○○自八十九年十一月間起，在「三井電子遊戲場」對面即
  成功路二之二九號及二之三○號開設「三崎電子遊戲場」，擺設電動機具「迷你十
  三」一台、「金蘋果」二台、「東方之珠」二台、「飛天馬」六台、「賽馬」一台
  、「滿貫大亨」一台、「王牌對決」一台共計十四台，並分別自九十年五月一日及
  九十年九月底起，以月薪四萬元及二萬六千元之價格僱用具有犯意聯絡之庚○○、
  戊○○分別擔任兌換現金及開分洗分之工作，其賭博方法為賭客就機具上之分數押
  注把玩，各由機具內之ＩＣ板程式決定偶然之輸贏，機具上顯示之分數據此而增減
  ，賭客並可就機具上所顯示之分數以一定比例向戊○○及庚○○要求洗分及換取現
  金，藉此與不特定賭客賭博財物，並以此為常業。因認被告己○○、戊○○、庚○○就經營「三崎電子遊戲場」部分，亦涉犯共同常業賭博罪嫌。
(二)公訴人認被告三人有為上開犯行，無非以被告己○○係「三崎電子遊戲場」之實際
  負責人，及「三井電子遊戲場」與「三崎電子遊戲場」共用一個櫃台及店員等為其
  主要論據。惟查：
  1.訊之被告己○○、戊○○、庚○○堅決否認有為此部分犯行，均辯稱：「三崎電
  　子遊戲場」係以投幣之方式把玩，客人一定要將投幣金額玩完，沒有在洗分、寄
  　分等語（見本院卷第六一、七○頁）；且警員臨檢時並未查獲「三崎電子遊戲場
  　」有何兌回賭資之賭博情事，自不得僅以被告己○○係「三崎電子遊戲場」之實
　　際負責人，即遽行推認「三崎電子遊戲場」與「三井電子遊戲場」相同有賭博之
  　不法情事。又「三井電子遊戲場」與「三崎電子遊戲場」之負責人既同為被告己○○，則被告己○○基於節省人事支出之成本考量，衡諸常情，必定儘量在不增
  　加人員仍可負荷之範圍內，共用工作人員，是尚難以該二家遊戲場共同櫃台及店
  　員，即認該二家遊戲場均有賭博之不法情事。
  2.雖被告庚○○於九十年十一月七日所為警訊筆錄係記載「三井及三崎之電玩都是
  　以積分卡兌換現金」；且被告戊○○於九十年十一月七日所為警訊筆錄係記載「
  　三崎是以投幣方式來啟動機具，如客人不想玩亦可告知我，我再以相同手法告知
  　經理（即以服務鈴通知經庚○○，庚○○再換錢給客人）」、「三崎之客人亦可
  　以螢幕上之分數要求洗分，由我幫忙將剩餘之分數移撥到三井來玩，三井與三崎
　　之積分卡都是互通的」；惟被告庚○○、戊○○均辯稱：警訊筆錄係警察製作完
  　畢，即要渠等簽名，渠等未坦承可換現金等語（見偵查卷第二○反面及第二九頁
  　）；且經本院勘驗製作被告庚○○、戊○○二人警訊筆錄時錄製之大型警訊錄音
  　帶，播放結果均無聲音，此有本院九十一年二月二十二日勘驗筆錄可稽（見本院
  　卷第二九頁），而再勘驗製作被告戊○○警訊筆錄時錄製之小型警訊錄音帶，播
  　放結果並無九十年十一月七日訊問被告戊○○之該份警訊筆錄內容，亦有本院九
  　十一年四月三日勘驗筆錄可按（見本院卷第一一○頁），足見無從得知被告戊○○、庚○○之上開警訊筆錄，是否與其等之陳述內容相符，則依刑事訴法第一百
  　條之一第一、二項之立法意旨，上開被告戊○○、庚○○之警訊筆錄內容不得資
  　為論斷被告等成立犯罪之證據資料。
  3.此外，遍查卷內證據，亦查無其他積極證據足資證明被告己○○、戊○○、庚○○三人有何公訴人所指此部分共同常業賭博之犯行，應屬不能證明被告三人犯罪
  　，惟此部分事實與前揭論罪科刑部分，存有常業犯之實質上一罪關係，是不另為
  　無罪之諭知，附此敘明。
貳、丙○○無罪部分：
一、公訴意旨略稱：被告己○○自九十年九月中旬某日起，以月薪二萬八千元之代價
    僱用丙○○於「三井電子遊戲場」及「三崎電子遊戲場」擔任兌換硬幣、開分洗
    分之工作，因認被告丙○○與被告己○○、戊○○、庚○○三人共犯前揭常業賭
    博犯行。
二、按犯罪事實應依證據認定之，無證據不得推定其犯罪事實；又不能證明被告犯罪
    者，應諭知無罪之判決，刑事訴訟法第一百五十四條、第三百零一條第一項分別
    定有規定。認定不利於被告之事實，須依積極證據，苟積極證據不足為不利於被
    告事實之認定時，即應為有利於被告之認定，更不必有何有利之證據。此之所謂
    證據，須確屬能為被告有罪之證明，而無瑕疵可指者，始足當之；再者，犯罪事
    實之認定，應憑證據，所謂證據，須適於為被告犯罪事實之證明者，始得採為斷
    罪資料，如未能發現相當證據，或證據不足以證明，自不能以推測或擬制之方法
    以為裁判基礎；又所謂認定犯罪事實所憑之證據，雖不以直接證據為限，間接證
    據亦包括在內，然而無論直接或間接證據，其為訴訟上之證明，須於通常一般人
    均不致有所懷疑，而得確信其為真實之程度，始得據之為有罪之認定，倘其證明
    尚未達到此一程度，而有合理懷疑存在時，即應為無罪之判決（最高法院二十九
    年上字第三一○五號、三十年上字第八一六號、四十年台上字第八六號、五十三
    年台上字第二七五○號、七十六年台上字第四九八六號分別著有判例參照）。次
    按利用共同被告之自白或其他不利於己之陳述，作為認定其他共同被告犯罪之證
    據，不特與用該被告自己之自白作為其犯罪之證據同有自白虛偽性之危險，亦不
    免有嫁禍於其他共同被告而為虛偽供述之虞。故就刑事訴訟法第一百五十六條第
    二項之立法意旨觀之，共同被告之自白或其他不利於己之陳述，固得作為認定其
    他共同被告犯罪之證據，但不得作為有罪判決之唯一證據，仍應調查其他必要之
    證據，以察是否與事實相符，亦即仍須有補強證據以擔保該共同被告自白之真實
    性，始得採為斷罪之依據，並非絕對可由法院自由判斷該共同被告之自白或不利
    於己之陳述之證明力。若不為其他補強證據之調查，而專憑此項供述據為被告犯
    罪事實之認定，即與上開規定有違（最高法院八十八年度台上字第三五八四號判
    決意旨參照）。
三、公訴人認被告丙○○涉犯本件犯行，無非以同案被告己○○於偵查中之供述為惟
    一論據；訊之被告丙○○堅決否認有何常業賭博犯行，辯稱：伊於查獲前一日至
    該處應徵，己○○要伊隔天去上晚班，查獲時伊才剛騎車至現場，並未在「三井
    電子遊戲場」及「三崎電子遊戲場」工作，伊於九十年九月十三日至九十年十月
    底，係在唯爾康超市隔壁之開元釣蝦場工作，工作時間是自晚上十二點至早上八
    點等語（見本院卷第六七、八七、八八、一○二頁）。經查：
    (一)同案被告己○○於本院供稱：丙○○是案發前一天剛來應徵，正要上班時，店
      裡就出事等語（見本院卷第六八頁）；且同案被告戊○○於本院調查時亦供稱
      ：丙○○是到店裡應徵工作，查獲當日尚未正式上班等語（見本院卷第六三、
      六七頁）；均核與證人即現場查獲丙○○之督察員朱信儒於本院調查時證稱：
      丙○○於查獲當日晚上接近十二時左右，剛好至店裡，被告庚○○稱丙○○係
      來接班，伊就向丙○○拿身分證並抄基本資料，之後就請分局接辦等語（見本
      院卷第九五頁）相一致，足見本案查獲時，丙○○並未在上開遊戲場工作，堪
      認被告丙○○辯稱未開始正式上班等語，應可採信。
    (二)證人乙○○於警訊及本院調查時均證稱：伊目前係開元釣蝦場之負責人，於九
      十年十二月之前則在開元釣蝦場擔任櫃台之工作，丙○○於九十年九月十幾日
      至九十年十月三十一日在開元釣蝦瑕場工作一個半月左右，工作時間係零時至
      八時等語（見本院卷第一一一頁、第一二一至一二二頁），足見被告丙○○於
      九十年九月及十月間並未在該遊戲場任職，是同案被告己○○於偵查中之供述
      即有瑕疵，而尚難遽採信為真實，自不得僅以被告己○○於偵查中之供述，即
      資為認定被告丙○○犯罪之惟一證據。
    (三)綜上所述，本院依調查所得之證據，並查無被告丙○○有何公訴人所指共同常
      業賭博之犯行，依卷內證據資料，復查無其他積極證據足資證明被告丙○○有
      公訴人所指之上開犯行，其犯罪尚屬不能證明，依法應為無罪判決之諭知。
據上論斷，應依刑事訴訟法第二百九十九條第一項前段、第三百零一條第一項，刑法
第二十八條、第五十六條、第二百六十六條第一項、第二百六十七條、第四十一條第
一項前段、第四十二條第二項、第七十四條第一款、第二百六十六條第二項、第三十
八條第一項第二款、第三款，罰金罰鍰提高標準條例第一條前段、第二條，判決如主
文。
本案經檢察官盧駿道到庭執行職務。
中　　　華　　　民　　　國　　九十一　　年　　　六　　　月　　 十九 　　日
                                  臺灣臺南地方法院刑事第四庭
                                      審判長  法　官
　　　　法　官
                                      　　　　法　官
右正本證明與原本無異。
如不服本判決，應於判決送達後十日內，向本院提出上訴狀。
                                          書記官
附錄本案論罪科刑法條全文：
刑法第二百六十七條
　以賭博為常業者，處二年以下有期徒刑，得併科一千元以下罰金。
刑法第二百六十六條第一項
　在公共場所或公眾得出入之場所賭博財物者，處一千元以下罰金。但以供人暫時娛
　樂之物為賭者，不在此限。
附表壹：
┌────┬────────────┬─────────────────┐
│編　　號│查　扣　物　品　名　稱  │　　　　數　　　　　　　量        │
├────┼────────────┼─────────────────┤
│　 一   │電動賭博機具（均含ＩＣ板│賽馬三台　　　　　　　　　　　　　│
│        │）                      │水果盤七台　　　　　　　　　　　  │
│        │                        │金傑克四台　　　　　　　　　　　　│
│        │                        │迷你十三一台　　　　　　　　　    │
│        │       │飛天馬二台　　　　　　　　　　　　│
│        │                        │滿貫大亨三台　　　　　　　　　　　│
│        │                        │金皇冠一台　　　　　　　　　　　　│
│        │                        │共計：二十一台                    │
├────┼────────────┼─────────────────┤
│   二   │賭資                    │新臺幣一千一百元                  │
├────┼────────────┼─────────────────┤
│   三   │積分卡                  │一千分積分卡二十二張　　　　　　　│
│        │                        │五百分積分卡六張　　　　　　　　　│
│        │                        │一百分積分卡十一張　　　　　　　　│
│        │                        │共計：三十九張                    │
└────┴────────────┴─────────────────┘
附表貳：
┌────┬─────────────────┬────────────┐
│編　　號│　查　　扣　　物　　品　　名　　稱│　數　　　　　　　量    │
├────┼─────────────────┼────────────┤
│   一   │　空　白　摸　彩　券              │  二十八張              │
├────┼─────────────────┼────────────┤
│   二   │  空　白　小　卡　片              │　一盒                  │
├────┼─────────────────┼────────────┤
│   三   │  集　點  卡                      │　三十四張              │
└────┴─────────────────┴────────────┘
